# 请教，成本法合并，对子公司新增的其他资本公积怎么处理

提问人：vivienne007 时间：2020-04-09 08:11:04
请问，母公司长投不变，子公司本年新增其他资本公积，成本法合并下需要处理吗？
谢谢！

回答人：chenyiwei
请说明子公司本年新增其他资本公积的具体原因？是否与本公司或者其他股东对其进行资本性投入相关？